臺灣高等法院刑事判決
110年度上訴字第3048號
上  訴  人  臺灣桃園地方檢察署檢察官
上  訴  人  
即  被  告  蔡程傑



選任辯護人  魏雯祈律師
            張祐誠律師
上列上訴人因被告公共危險等案件，不服臺灣桃園地方法院110
年度訴字第159號、110年度易字第516號，中華民國110年8月25
日第一審判決（起訴案號：臺灣桃園地方檢察署109年度偵字第3
0502號、110年度偵字第6131號、110年度偵字第8468號、110年
度偵字第11222號），提起上訴，本院判決如下：
    主  文
原判決關於附表一編號一、三部分(不含沒收部分）暨定應執行
刑部分，均撤銷。
癸○○犯如附表一編號一、三「本院主文」欄所示之罪，各處如附
表一編號一、三「本院主文」欄所示之刑。
其餘上訴駁回。
上開撤銷改判部分與上訴駁回有罪部分所處之刑，應執行有期徒
刑肆年柒月。
    事  實
一、癸○○基於放火燒燬他人所有物品之犯意，於民國109年9月16
    日凌晨0時57分許，騎乘其所有車牌號碼000-0000號GOGORO
    電動機車（下稱本案機車），至位在桃園市○○區○○路上之經
    國梅園內，將該處監視器鏡頭撥開朝天空錄影，以避免犯行
    曝光後，騎乘本案機車，二度至位在桃園市○○區○○路000號
    之小北百貨內，購買打火機、火種、龍點防爆燃料膏後，返
    回經國梅園，並以所購買之上揭物品引燃該處由桃園市政府
    風景管理處管理之路燈電箱，致該處路燈電箱爆炸而毀損，
    並致生公共危險。
二、癸○○又基於放火燒燬他人所有物品之犯意，於109年10月1日
    凌晨1時37分許，騎乘本案機車至位在桃園市○○區○○路00巷
    之臺北榮民總醫院桃園分院後門停車場出入口附近停放後，
    於同日凌晨1時38分許，先將該處監視器鏡頭撥開使之朝天
    空錄影，以避免犯行曝光，於同日凌晨1時44分許，將低燃
    點之酒精膏灑在戊○○停放於該處之型號00-0000號電動自行
    車座椅處，再點火引燃，而燒燬戊○○所有之電動自行車，並
    因火勢延燒，將壬○○所有之車牌號碼000-000號重型機車，
    及本案機車亦同遭燒毀，致生公共危險。
三、癸○○另基於放火燒燬現未有人所在之他人所有建築物犯意，
    於109年10月4日凌晨0時35分許（起訴書誤載為1時50分許，
    詳後述），自其桃園市○○區○○○街00號0樓住家出門，徒步由
    大德一街往坤成街方向，並於同日凌晨0時36分許，行走至
    坤成街61號，再走至褔華幼兒園旁小巷子（○○○街00巷0號）
    進入位在桃園市○○區○○街00號之褔華幼兒園，先以不詳工具
    剪斷該處監視器後，再於該幼兒園內多處灑上低燃點之酒精
    膏而引火焚燒，致該建築物3樓凸屋處電梯機板燒毀、電梯
    無法使用、2樓總務處辦公室監視器主機遭燒燬，部分水管
    及室內電器燒毀、牆壁受燃燒而留有燻黑痕跡，及2樓總務
    處旁男廁地板受燒燻黑，幸經消防隊獲報後及時滅火，致未
    將該建築物燒燬而未得逞。嗣癸○○放火後，於同日凌晨1時5
    4分許離開，並前往事實欄四所載地點。
四、癸○○再基於恐嚇取財之犯意，於109年10月4日凌晨1時56分
    許，至位在桃園市○○區○○街000號之統一超商股份有限公司
    （下稱統一超商）有寶門市內，先取一瓶紙盒包裝之統一瑞
    穗鮮乳（下稱系爭鮮乳）後，趁隙以尖細銳物在該盒鮮乳戳
    一細洞後即前往結帳離開，另於同日凌晨2時2分許，再返回
    該店內，向店員林佐澤佯稱其所購買之系爭鮮乳盒上有針孔
    ，嗣於同日晚間8時36分許，致電統一超商顧問子○○，向其
    謊稱在統一超商有寶門市所購買、飲用之系爭鮮乳，經化驗
    後含有安眠藥成分，致其在住家地下室騎乘機車摔車受傷，
    故要求統一超商負責，使子○○等人因擔心統一超商商譽受損
    ，而心生畏懼。子○○旋於同年月5日下午3時30分許，與統一
    超商區經理吳益州、加盟主黃淑美、有寶門市店長謝昕志，
    在統一超商有寶門市與癸○○協商賠償事宜，因癸○○無法提出
    醫療單據及化驗報告，卻復於同年月5日下午4時51分許，致
    電子○○要求統一超商負擔其健康檢查費用而察覺有異，統一
    超商並未給付任何費用而報警處理，癸○○始未得逞。
五、癸○○復基於恐嚇取財之犯意，於109年10月11日凌晨1時20分
    許，至位在桃園市○○區○○路0段000巷0號丙○○之住處，按壓
    該處之對講機表示有包裹要收等語後，即將裝有其以遙控飛
    機、電池、錫箔紙等材料製作之疑似爆裂物，及繕打有：「
    看到這封信相信你已經知道我的來意了，千萬不要報警，你
    的行動電話及家用我們接掌空了，不信你可以試試，只要發
    現有警察或便衣刑警出現我把它引爆，我要的不多，把現金
    及外幣包含黃金鑽石裝到一個袋子包含我給你的引爆器也進
    去（這只有我能解除）我只給你一個小時的時間。切記不要
    通知任何屋外以外的人。千萬不要報警。我們會盯著。最好
    超過一百萬的價值。我保證以後不會再找上你。說到做到。
    東西準備好拿到大興路的旁邊有一家大興藥局後面的停車場
    放著，如果不知道後面停車場就直接放在大興路的藥局門口
    。之後你就可以離開了（一個人來）我說了千萬不要報警（
    請三思而後行）」等內容字條之紙袋掛在丙○○住處之門把，
    以此加害生命、身體、財產安全之事恐嚇丙○○，迨丙○○開門
    收取紙袋，見到疑似爆裂物並閱讀該紙條文字內容後，心生
    畏懼，致生危害於安全，丙○○並未給付任何款項而報警處理
    ，癸○○始未得逞。
六、案經臺灣桃園地方檢察署檢察官偵查、子○○及丙○○訴由桃園
    市政府警察局桃園分局移送臺灣桃園地方檢察署檢察官偵查
    起訴。
    理  由
甲、有罪部分（即起訴書犯罪事實欄一㈣至㈦所示及追加起訴部分
    ）：
壹、程序方面：
一、按被告以外之人於審判外之言詞或書面陳述，除法律有規定
    者外，不得作為證據；又被告以外之人於審判外之陳述，雖
    不符合同法第159條之1至第159條之4之規定，但經當事人於
    審判程序同意作為證據，法院審酌該言詞陳述或書面陳述作
    成時之情況，認為適當者，亦得為證據。當事人、代理人或
    辯護人於法院調查證據時，知有第159條第1項不得為證據之
    情形，而未於言詞辯論終結前聲明異議者，視為有前項之同
    意，刑事訴訟法第159條第1項及第159條之5分別定有明文。
    查本案言詞辯論終結前，檢察官、被告癸○○及其辯護人均未
    就本判決所引用之各該被告以外之人於審判外之陳述及所調
    查之證據主張有刑事訴訟法第159條第1項不得為證據之情形
    ，而均同意作為證據（見本院卷二第9頁），本院審酌該證
    據作成時並無違法及證明力明顯過低之瑕疵等情況，認為適
    當，應有證據能力。至於所引其餘非屬供述證據部分，既不
    適用傳聞法則，亦非公務員違背法定程序所取得，依刑事訴
    訟法第158條之4反面解釋，同具證據能力。
二、次按被告之自白，非出於強暴、脅迫、利誘、詐欺、疲勞訊
    問、違法羈押或其他不正之方法，且與事實相符者，得為證
    據。被告或共犯之自白，不得作為有罪判決之唯一證據，仍
    應調查其他必要之證據，以察其是否與事實相符，刑事訴訟
    法第156條定有明文。查被告於原審就附表一編號一至三、
    五所示犯行之自白部分，經核具有證據能力，茲說明如下：
　⑴查原審於110年4月27日行準備程序時，被告供稱其坦承起訴
    書犯罪事實欄一㈣至㈦（即事實欄一至三、五）所示犯行，否
    認起訴書犯罪事實欄一㈠至㈢所示犯行等語，被告於表示坦承
    後，並在該處簽名，且其辯護人亦稱：同被告所述（見原審
    訴字卷一第341頁）；原審於110年6月28日行準備程序時，
    被告就檢察官追加部分（即事實欄四所示部分）否認犯罪（
    見原審訴字卷三第46頁）；原審於110年8月10日行審理時，
    原審審判長依職權訊問證人即褔華幼兒園總務主任辛○○○後
    ，詢問在場之人有何問題要詢問證人辛○○○，此時被告立即
    答「有」，被告即當庭詢問證人辛○○○：（被告問：總務處
    平常有無上鎖？）（證人辛○○○答：晚上都會上鎖。）（被
    告問：有無遭到破壞的痕跡？）（證人辛○○○答：如同方才
    照片所示，建築物外面沒有被破壞，但是裡面有。）（見原
    審訴字卷三第157至158頁）；原審於110年8月16日行審理時
    ，被告供稱其否認起訴書犯罪事實欄一㈠至㈢部分及追加起訴
    的部分，但承認起訴書犯罪事實欄一㈣至㈦部分（見原審訴字
    卷三第259頁）；亦於證人即統一超商顧問子○○於原審審理
    行交互詰問後，立即對證人子○○證述內容表示：我並沒有打
    客服電話，是他們主動跟我聯繫的，我跟他們在有寶門市做
    協商的時候，子○○表示牛奶全數都是我拿走，但是實情並不
    是如此，牛奶是一人一半的，而且也沒有到他們沒有辦法去
    做檢驗，我也沒有拿去做檢驗，我只是要保護我自己的權益
    而已，我當時並沒有跟他們說我有請我女友拿牛奶去做檢驗
    ，主要有說希望他們去檢驗。我肩膀受傷的情形給他們看，
    我有說並不是因為喝牛奶而導致的傷勢。我跟有寶門市的加
    盟主已經認識將近快15、20年了，因為認識很久的關係，所
    以覺得不需要報警，但是我有說並不是因為牛奶而造成我摔
    傷的等內容（見原審訴字卷三第219頁）。且於原審審判長
    訊問被告：你於警詢、偵訊及本院歷次中之供述是否實在？
    被告答：實在，我承認的部分，我的自白是基於我的自由意
    願（見原審訴字卷三第219頁）。原審審判長再訊問被告：
    就起訴書及追加起訴書所載事實（共計8件），有何意見？
    被告答：我否認起訴書犯罪事實欄一㈠至㈢及追加起訴的部分
     ，但承認起訴書犯罪事實欄一㈣至㈦的部分，且辯護人亦為
    相同表示（見原審訴字卷三第255至259、262至263頁）。
　⑵經互核被告上開供述，被告於110年4月27日原審準備程序時
    ，可以清楚表示坦承起訴書犯罪事實欄一㈣至㈦（即事實欄一
    至三、五）所示部分，但否認起訴書犯罪事實欄一㈠至㈢部分
    ，並親自在該處簽名，且全程有其辯護人陪同，而其辯護人
    亦表示同被告所述；於2個月後之110年6月28日原審準備程
    序時，被告亦可清楚表示對於檢察官追加部分（即事實四所
    示部分）否認犯罪；再於1個多月後之110年8月10日行於原
    審行審理時，原審審判長依職權訊問證人即褔華幼兒園總務
    主任辛○○○後，可當場詢問證人辛○○○有關事實欄三之相關問
    題（見原審訴字卷三第157至158頁）；況且本案被告經檢察
    官起訴之案件共計8件，被告清楚這8件案件，那些為認罪、
    那些為否認；再於6日後之110年8月16日原審審理時，被告
    所為之答辯，亦與先前表示相同，即否認起訴書犯罪事實欄
    一㈠至㈢部分及追加起訴的部分，但承認起訴書犯罪事實欄一
    ㈣至㈦部分。足認被告就起訴書犯罪事實欄一㈣至㈦（即事實欄
    一至三、五）部分，自110年4月27日於原審準備程序承認後
    ，於經過快4個月之110年8月16日原審審理時，仍為認罪之
    表示，且針對檢察官起訴書犯罪事實欄一㈠至㈢部分及追加起
    訴（即事實欄四）所示部分，於原審自始自終均為否認之犯
    行，可認被告就其承認部分與否認部分，前後均為一致之表
    示，並在辯護人陪同下為相同表示，而同時可以對證人辛○○○詢問相關問題及於證人子○○原審證述後，亦可清楚地表示
    其對證人證述內容之許多不同意見。再者，被告於原審歷次
    準備及審理中之表達，均能鉅細靡遺、娓娓道來，且就本案
    如此多犯行，均能陳述前後並無不一或矛盾之處、應答流暢
    、語意清楚（詳後：貳一㈣所述），是足認被告於原審審理
    時意識清晰，其就起訴書犯罪事實欄一㈣至㈦（即事實欄一至
    三、五）部分，所為「認罪」之表示，係出於其自由意識下
    所為，具有任意性，復有貳一㈠所載之各項證據在卷可參。
    綜上各節，被告於原審為上開自白時，係出自其自由意識所
    為之陳述，且亦無查得有何不正訊問等情節，足認被告於原
    審自白係出於任意性，並有上開具有相當程度真實性之證據
    補強，是被告上開自白具有證據能力。至辯護人辯稱被告於
    原審為認罪答辯係因服藥導致記憶不清而為認罪答辯，然被
    告於原審準備程序至審理時，業經快4個月之久，對於其涉
    犯如此多案件，就認罪與否認部分，均可清楚區分，且前後
    均為一致表示，且被告於原審開庭時，亦可清楚回答相關問
    題及對證人之證述表示其意見，是辯護人所辯核與上開被告
    所述及表現均不相同，辯護人此部分辯稱不足採信。
貳、實體部分
一、認定事實所憑之證據及理由：
  ㈠就事實欄一至三、五所示部分：
　　上開事實，業據被告於原審準備程序及審理時坦承不諱（見
    原審訴字卷一第341頁、卷三第259頁），並有證人甲○○、林
    發源、戊○○、壬○○於警詢，證人池昇鴻、丙○○於警詢及偵查
    ，證人辛○○○於警詢及原審審理時之證述詳實（見臺灣桃園
    地方檢察署109年度偵字第30502號卷〈下稱偵字第30502號卷
    〉一第121至125、157至159、165至167、169至171頁、卷二
    第3至5、167至169、173至175頁、卷五第47至53、181至182
    頁、原審訴字卷三第154至157頁）；復有桃園市政府警察局
    桃園分局109年10月6日、109年10月12日偵查報告、刑案現
    場勘查報告暨勘查照片、桃園市政府消防局109年10月15日
    桃消調字第1090031748號函暨火災原因調查鑑定書、109年1
    0月7日桃消調字第1090030694號函暨疑似連續縱火案件清冊
    及斑點圖、109年10月30日桃消調字第1090033368號函暨火
    災原因調查鑑定書、110年1月29日桃消調字第1100003197號
    函暨火災證物鑑定報告、行動軌跡關連圖、監視器畫面截圖
    暨刑案現場照片、恐嚇信件內容、原審當庭勘驗之監視器畫
    面譯文、內政部刑事警察局109年12月30日刑生字第1098014
    561號鑑定書等件（見臺灣桃園地方檢察署109年度他字第76
    04號卷〈下稱他字卷〉第5至10、69至108頁，偵字第30502號
    卷一第9至26、93至97、105至119、143至151、193至195、2
    01至222、223至229、231至252頁、卷二第33至39、41至52
    頁、卷三第203至299頁、卷四第169至171、177至219頁、卷
    五第3至139、185至189頁，臺灣桃園地方檢察署110年度偵
    字第6131號卷二第41頁，原審訴字卷一第289至305、343至3
    34頁），復有如附表二所示之物扣案可佐，足見被告就事實
    欄一至三、五所示犯行，為任意性之自白，核與事實相符，
    堪以採信。
  ㈡就被告事實欄二所示犯行，其犯案時間為：109年10月4日凌
    晨0時36分許至同日凌晨1時54分許間，茲說明如下：
　⒈查被告於109年10月4日凌晨0時35分許：自其桃園市○○區○○○
    街00號0樓住家出門，徒步在大德一街上、再由○○○街往○○街
    方向；於同日凌晨0時36分許：直行○○街往褔華幼兒園方向
    ，行走至○○街00號，再走至褔華幼兒園旁小巷子（○○○街00
    巷0號），進入位在桃園市○○區○○街00號之褔華幼兒園為縱
    火行為，此有現場監視器錄影翻拍照片共15張在卷可參（見
    偵字第30502號卷一第201至208頁）。被告縱火後，於同日
    凌晨1時54分許：自褔華幼兒園後方離開（即寶山街210巷35
    弄1號），此有現場監視器錄影翻拍照片共6張在卷可參（見
    偵字第30502號卷一第211至213頁），足認被告係於109年10
    月4日凌晨0時35分許，自其住家前往褔華幼兒園，並於同日
    凌晨0時36分許，由褔華幼兒園旁小巷子進入褔華幼兒園為
    縱火行為，是起訴書及原審誤載為凌晨0時50分許徒步至褔
    華幼兒園，應予更正。　　
　⒉被告縱火後，於離開褔華幼兒園前往桃園市○○區○○街000號之
    統一超商時（見偵字第30502號卷一第212至213頁），於同
    日凌晨1時55分許經現場監視器錄得被告所穿著之鞋子，及
    於同日凌晨1時58分許在統一超商經現場監視器錄得被告所
    穿著之鞋子（見偵字第30502號卷一第217頁），而該鞋子特
    徵為：鞋面為黑色、鞋側面有NIKE商標、鞋框邊緣為白色（
    見偵字第30502號卷一第213頁），此鞋子特徵，核與於109
    年10月11日18時30分許，在被告桃園市○○區○○○街00號0樓住
    家所扣得之NIKE黑色布鞋特徵相同，此有桃園市政府警察局
    桃園分局扣押筆錄、扣押物品目錄表、NIKE黑色布鞋翻拍照
    片3張在卷可稽（見偵字第30502號卷二第93至95、118至119
    頁），足認進入褔華幼兒園縱火者，與涉犯事實欄四犯行為
    同一人，即被告本人。
　⒊又案發現場經桃園市政府警察局桃園分局現場勘驗，查得在
    現場1樓廚房門口上方3支監視器鏡頭，線路均遭剪斷，於廚
    房門口監視鏡頭下擺放6台白鐵餐車，在餐車架上發現鞋印2
    枚，不排除係縱火涉嫌人踩踏餐車架上剪斷監視器所遺留鞋
    印（詳參照片編號01至32)，此有桃園市政府警察局桃園分
    局私立庚○○○○遭縱火案刑案現場勘察報告暨勘察照片106張
    附卷可參（偵字第30502號卷一第231至252頁）。經將上開
    現場採集到之2枚鞋印與109年10月11日18時30分在被告住家
    所扣得之NIKE黑色布鞋送鑑定，鑑定結果顯示：縱火案現場
    採集之犯嫌鞋印與送鑑左腳鞋子所製作鞋印紋痕「類同」之
    事實，有內政部警政署刑事警察局109年11月9日刑鑑字第109
    8017894號鑑定書在卷可參（見偵字第30502號卷四第17至27
    頁），足認在被告住家扣得的球鞋，與褔華幼兒園1樓現場
    採集到的鞋印比對呈現「類同」，而所謂「類同」係指鞋底
    紋路之型態、大小、間距，經過特徵比對法及重疊比對法，
    鞋底紋路就是同一款的鞋子，就是屬於這一款鞋子的紋路。
    倘若紋痕不同，鑑定結果會記載「不相同」，表示為不同款
    的鞋子，即不是同一類的鞋子，所以「類同」不等於「不相
    同」。因此，若被告鞋子之尺寸與現場鞋印之尺寸不同，即
    不會記載為「類同」，因其大小、間距就是不相符，鑑定結
    果應會記載「不相符」，而不會記載「類同」，益徵褔華幼
    兒園縱火者，即為被告無誤。至辯護人辯稱「類同」即「不
    同」、「不吻合」之意，容有誤會；又上開鑑定書係記載：
    現場採集之鞋印與被告左腳鞋子所製作鞋印紋痕「類同」；
    然亦無記載辯護人所稱：現場採集之鞋印與被告左腳鞋子所
    製作鞋印之「尺寸」不相同（見本院卷二第33頁），是辯護
    人此部分辯稱，亦有誤會。綜上各節，足認被告涉犯事實欄
    三所示犯行，事證明確，被告犯行洵堪認定。
  ㈢被告涉犯事實欄四所示犯行，茲說明如下：
　　訊據被告固坦承於上開時間、地點購買系爭鮮乳之事實，然
    矢口否認有何恐嚇取財未遂之犯行，辯稱：我購買鮮乳後至
    店外飲用，發現包裝盒上有一個洞，所以返回店內向店員反
    應此事，我與統一超商各保存剩餘牛奶的一半，但統一超商
    並未持以化驗，我事後與統一超商人員協商時，並未要求賠
    償，也沒有表示我後來騎車摔車、肩膀受傷的原因與飲用牛
    奶有關，我沒有要求報警處理，是因為我與有寶門市的加盟
    主熟識，我只有跟統一超商人員詢問，如果他們真的關心我
    的身體狀況，可否負擔我後續健檢的費用云云。經查：
  1.被告於109年10月4日凌晨1時56分許，至統一超商有寶門市
    內購買紙盒裝系爭鮮乳，於離開商店並飲用牛奶後，復返回
    統一超商向店員反應鮮乳包裝盒上有針孔等節，業據被告供
    承在卷，且有證人即統一超商店員林佐澤之證詞可佐（見原
    審易字卷第167至174頁），另有系爭鮮乳翻拍照片、原審當
    庭勘驗有寶門市監視器畫面所製作之勘驗筆錄等件可佐（見
    臺灣桃園地方檢察署110年度偵字第11222號卷第57頁、原審
    易字卷第69至88、127至128頁），此部分事實，堪信為真。
  2.被告雖矢口否認其所購買之系爭鮮乳包裝盒上之針孔係其所
    為，然觀諸原審於審理時當庭勘驗案發當日統一超商之監視
    器畫面，勘驗結果略以：「畫面時間01：38：38～01：38：4
    9，甲（即被告，下同）將冷藏飲料陳列架最上層拉開，並
    於層架最深處挑選牛奶，原拿起一罐，又再將其放下，拿起
    另一罐置於更靠近畫面上側之牛奶後，便將最上層之層架推
    回原位。畫面時間01：38：50～01：39：04，甲右手持牛奶
    ，往其左側轉身，左手置於左側腰包處似欲拿出物品，並往
    畫面上側前進。畫面時間01：39：04～01：39：25，走道2上
    方掛有不冰飲料專區之牌子…甲站於走道2，右手持牛奶伸至
    左側腰包處，左手拿出錢包，將錢包換至右手，左手伸回至
    左側腰包處似欲拿取其他物品…，後甲於走道2蹲下，面向走
    道2靠近中間處之產品陳列架側，其蹲下時，雖無法辨識其
    行為，惟能見其手部仍舊有擺動。畫面時間01：42：03～01
    ：42：20，甲進入超商內，左手持插著吸管之牛奶走向畫面
    右側之結帳櫃臺前，並以右手指著牛奶盒與乙（即統一超商
    店員林佐澤，下同）對話，乙趨前查看該牛奶盒。畫面時間
    01：42：23，甲以右手將原插在牛奶盒內之吸管拿出，並將
    吸管放入口中再拿出，後將牛奶盒拿於右手，並抬高牛奶盒
    於臉前…原站於甲後方等待之顧客上前結帳，甲退後，臉轉
    面向畫面左下側，右手持吸管並將吸管於嘴巴內再拿出。」
    等情，有勘驗筆錄附卷可參（見原審易字卷69至79頁），倘
    若被告於購買及飲用系爭鮮乳後，確發現牛奶盒上有不明人
    為針孔，衡諸常情，其應對於包裝盒內之牛奶是否有遭人添
    加不明物質一情存有疑慮，並擔心其飲用後是否會對身體產
    生不良影響，然依照前開勘驗結果，被告竟於持以向店員反
    應時，兩度將沾有牛奶成分之吸管又放入口中，顯見被告應
    明知其所購買之系爭鮮乳並無異狀、安全無虞，否則其豈會
    有如此不合常情之舉？果爾，被告於挑選牛奶後，刻意蹲身
    於監視器拍攝死角之貨架當中，並有自腰包處拿取物品、擺
    動手部等動作，應可推知系爭鮮乳盒上之所以有針孔，應係
    被告於是時取出預藏之某不明尖銳物品、自行於牛奶紙盒上
    戳洞所致，雖被告辯稱其蹲身於貨架當中，左手係自左側腰
    包裝拿出零錢包，並無對系爭鮮乳包裝盒扎洞云云，惟揆諸
    上開勘驗結果，被告於蹲身於貨架之前，早已將錢包以左手
    取出，並換至右手持拿，則其所為之辯詞，已與監視器畫面
    拍得之內容不符，顯為卸責之詞而難採信。
  3.又佐以證人子○○於偵查及原審審理時到庭證稱：109年10月5
    日下午3時30分許，我與統一超商區經理吳益州、加盟主黃
    淑美、店長謝昕志及被告一起在統一超商有寶門市協商，我
    有問被告是否需要報警，以釐清雙方責任及真相確認，因為
    對我們來說，這是一件很嚴重的事情，因為怕有千面人下毒
    事件影響我們的商譽，但被告當下拒絕我們做報警的處理，
    希望事情告一段落等語（見臺灣桃園地方檢察署110年度偵
    字第8468號卷第33頁、原審易字卷第177頁），衡諸常情，
    果若被告確有飲用遭他人扎洞後之系爭鮮乳，因慮及自身及
    其他消費大眾之健康安全，理當據理力爭、要求報警處理以
    明真相，進而對犯罪行為人予以究責，竟僅因其與有寶門市
    加盟主有所熟識而捨此不為，此種隱而不發、息事寧人的作
    法，實啟人疑竇，反在在顯示系爭鮮乳紙盒上之針孔確為被
    告自身所為，拒絕報警處理，乃係其畏懼經由檢警偵查後得
    知被告實為整起事件自導自演者之心態始然。
  4.再參以證人子○○於原審審理時證稱：109年10月4日晚間8時3
    6分許，被告有打電話給我說他自行將留存的牛奶請女朋友
    送驗，結果驗出安眠藥成分，導致他飲用後感到頭暈，於騎
    車進入住家地下室時摔車，希望統一超商負責，於109年10
    月5日下午3時30分許協商當天，被告再次表示喝完牛奶後因
    內有安眠藥成分讓他頭暈，所以騎車的時候摔車而肩膀受傷
    ，他有出示受傷的部位，後來被告在109年10月5日下午4時5
    1分許又打電話給我，要求統一超商負責支付他去健康檢查
    的費用等語（見原審易字卷第177至179頁），原審認證人子
    ○○乃與被告就整件事件後續協商事宜之參與者，且其與被告
    並無嫌隙冤仇，應無甘冒偽證罪責之風險而以虛詞誣陷被告
    之動機，其所為之證言，應屬可信，被告雖否認其有向證人
    子○○表示，其有自行將牛奶送驗，結果內含安眠藥成分，及
    其摔車與飲用牛奶有關云云，然若被告所稱之摔車與本案飲
    用牛奶一事無關，其何以需於與統一超商人員協商過程中特
    別提及此事，甚至大費周章向眾人出示受傷之肩膀部位。再
    者，被告若無對統一超商索賠之意，又怎會於與統一超商人
    員協商結束並表明無須報警、不願追究此事後，另有主動撥
    打電話予證人子○○要求統一超商負擔其健康檢查費用之舉。
    綜合以上卷證資料，可認被告確係以自行於系爭鮮乳包裝盒
    上戳洞、表明自行將牛奶送驗之結果，及其飲用後騎車自摔
    成傷等情作為恐嚇手段，暗示系爭鮮乳曾遭不明人士添加安
    眠藥物，進而向統一超商索賠財物，應屬無誤。
  ㈣被告提起上訴後，僅坦承事實欄一、五（即起訴書犯罪事實
    欄一㈣、㈦）所示犯行，就原審坦承之事實欄二、三（即起訴
    書犯罪事實欄一㈤、㈥）所示犯行均翻異前詞，並辯稱：原審
    會認罪，我都聽那個律師的，且因服藥導致記憶不清而為認
    罪答辯（見本院卷一第171至172、178頁）。我之前拒絕測
    謊，是因為我身體狀況不適合，上訴後檢察官聲請將我送測
    謊，我還是不願意，因為測謊我沒有做過，我第一次做我會
    擔心，如果因為這樣對我不利，不就對我不好了（見本院卷
    一第172頁）。事實欄三、四部分：我去統一超商買系爭鮮
    乳，因為我平常做蝦皮的買賣，我都是白天接單，晚上人少
    的時候才去統一超商。案發時我住大德一街，走路到統一超
    商大約7、8分鐘，走到幼兒園那邊大約需要4、5分鐘（後改
    稱3、4分鐘），所以幼兒園離我住的地方比較近，當日我要
    去買牛奶一定要經過幼兒園，且也沒有拍到我進去幼兒園總
    務處辦公室，審判長有問證人辛○○○他們平常有無上鎖的習
    慣（按：為被告詢問，見原審訴字卷三第157頁），證人也
    說有的，審判長也問證人關於鎖頭有無被破壞，證人也說沒
    有（按：為被告詢問，見原審訴字卷三第158頁），我也要
    有技術、工具才可以去做這些事情，時間那麼短，我要開幼
    兒園總務處辦公室的鎖，又要跑去統一超商買牛奶，我不是
    超人，所以幼兒園不是我放的火，且在便利商店我也未為任
    何「惡害通知」云云。其辯護人為其辯稱：⒈事實欄二部分
    ：被告確實有去臺北榮民總醫院桃園分院，但被告是去拿診
    斷證明書，被告當時也是騎乘自己的機車，有監視器可以拍
    到，但是沒有證據證明被告有去放火的行為，且被告的機車
    也被火勢波及，若被告有意放火，怎會波及自己機車。被告
    在原審的準備及審理雖均認罪，但被告係為了交保才認罪。
    ⒉事實欄三、四部分：被告於原審認罪，係因記憶不清而認
    罪，案發當日若如原審認定，被告需在短短幾分鐘內做許多
    事情：被告要剪掉監視器多處管線，到2樓總務處，打開總
    務處的鎖進入放火，再到2樓總務處旁的男廁縱火，然後再
    到3樓的凸屋處縱火，這不可能在短短幾分內完成。另最關
    鍵的是在幼兒園有查獲2枚鞋印，比對結果是不吻合的，必
    須要當時的鞋痕跟印痕大小一樣才會是吻合的，因為型號、
    大小不同，只能說是類同，不會是吻合，從鑑定書來看這不
    是被告所做的。而「類同就是不同」，就是「不吻合」之意
    ，類同就是同款的鞋子的鞋紋當然就是類同，但是它的「尺
    寸不同」。簡單講，這個犯案的人所穿的鞋與被告的鞋子雖
    然同樣是NIKE的鞋子，但是「尺寸不同」。另從時間來看，
    被告在統一超商被拍到的時間是1點56分，被告在統一超商
    出現這件事情，被告也不否認，但否認恐嚇的事實。被告只
    是抱怨牛奶是不是有摻藥等，絕對沒有去說如果不對我做出
    賠償或是補償就要對店家做什麼事情例如公諸於網路之類的
    ，被告拿了牛奶跟店員盧，但是沒有做出惡害的通知，與恐
    嚇取財的要件不同等節。經查：
　⒈被告及其辯護人就事實欄二部分所為之辯稱，不足採信，茲
    說明如下：
　  查被告於原審準備程序、審理時均坦承不諱（見原審訴字卷
    卷一第341頁、卷三第259頁），被告係與其辯護人充分討論
    ，並在辯護人之審理陪同下所為之任意性自白，被告上開自
    白係出自其自由意識所為之陳述，且亦無查得有何不正訊問
    等情節，業已詳述如前；並有上開證人林發源、戊○○、壬○○
    於警詢時證述、桃園市政府警察局桃園分局109年10月6日、
    109年10月12日偵查報告、刑案現場勘查報告暨勘查照片、
    桃園市政府消防局109年10月15日桃消調字第1090031748號
    函暨火災原因調查鑑定書、109年10月7日桃消調字第109003
    0694號函暨疑似連續縱火案件清冊及斑點圖、109年10月30
    日桃消調字第1090033368號函暨火災原因調查鑑定書、110
    年1月29日桃消調字第1100003197號函暨火災證物鑑定報告
    、行動執跡關連圖、監視器晝面截圖暨刑案現場照片、恐嚇
    信件内容、原審當庭勘驗之監視器畫面譯文、内政部刑事警
    察局109年12月30日刑生字第1098014561號鑑定書等證據在
    卷可參，足證被告確有為事實欄二所載之犯行。又被告及其
    辯護人辯稱於109年10月1日至臺北榮民總醫院桃園分院，係
    為了申請診斷證明書辦理保險理賠，並表示已提出相關診斷
    證明書附卷，然綜觀全卷尚無上開診斷書附卷，足認被告及
    其辯護人上開所辯，亦核與事實不符。另辯稱被告本案機車
    亦遭被波及，然被告為縱火行為，火勢將蔓延後，實非被告
    所得控制，是被告本案機車被波及到亦屬可能，實難以此作
    為被告有利之證據，而忽略上開被告之自白及補強之積極證
    據，是被告於本院翻異前詞後之上開辯稱，實為卸責之詞，
    不足採信。　　　　
　⒉被告及其辯護人就事實欄三部分所為之辯稱，不足採信，茲
    說明如下：
　⑴由上開現場監視器錄影翻拍照片，可知被告於109年10月4日
    凌晨0時35分許，自其住家出門，於同日凌晨0時36分許走至
    褔華幼兒園旁小巷子，進入褔華幼兒園為縱火行為，業已詳
    述如前。是被告在褔華幼兒園為縱火行為之時間為109年10
    月4日凌晨0時36分許至同日凌晨1時54分許間，期間約為1時
    18分許，業已詳述如前，尚非被告及辯護人所辯稱之短短幾
    分鐘。
　⑵又由上開現場監視器錄影翻拍照片，可知被告離該褔華幼兒
    園至統一超商，其所穿著之鞋子，核與在被告住家所扣得之
    NIKE黑色布鞋特徵相同；且被告住家所扣得之NIKE黑色布鞋
    鞋印，與現場採集到之2枚鞋印，經送鑑定結果為：「類同
    」，倘鞋子「尺寸」不同，鑑定結果即不會出現「類同」，
    業已詳述如前，是辯護人辯稱「類同」即「不同」、「不吻
    合」之意，及鑑定結果有載：現場採集之鞋印與被告左腳鞋
    子所製作鞋印之「尺寸」不相同等節，均核與事實不符，亦
    詳述如前。
　⑶證人辛○○○於警詢及原審審理時證述：C棟楝屋突層，因為那
    個門之前被颱風吹壞了，無法上鎖，只能用麻繩將門栓緊閉
    。2樓總務處門有上鎖，沒有被破壞，但2扇窗沒有上鎖等語
    （見偵字第30502號卷五第51至53頁、原審訴字卷三第157至
    158頁），足認被告要前往C棟楝屋突層、2樓總務處，實不
    需破壞門鎖，仍可進入。又被告於原審準備程序、審理時均
    已坦承不諱（見原審訴字卷一第341頁、卷三第259頁），被
    告係與選任辯護人充分討論，並於選任辯護人陪同審理之下
    所為之任意性自白，被告上開自白係出自其自由意識所為之
    陳述，且亦無查得有何不正訊問等情節，業已詳述如前，並
    有上開證人辛○○○於警詢及原審審理時之證述、桃園市政府
    警察局桃園分局109年10月6日、109年10月12日偵查報告、
    刑案現場勘查報告暨勘查照片、桃園市政府消防局109年10
    月15日桃消調字第1090031748號函暨火災原因調查鑑定書、
    109年10月7日桃消調字第1090030694號函暨疑似連續縱火案
    件清冊及斑點圖、109年10月30日桃消調字第1090033368號
    函暨火災原因調查鑑定書、110年1月29日桃消調字第110000
    3197號函暨火災證物鑑定報告、行動執跡關連圖、監視器晝
    面截圖暨刑案現場照片、恐嚇信件内容、原審當庭勘驗之監
    視器畫面譯文、内政部刑事警察局109年12月30日刑生字第1
    098014561號鑑定書等證據在卷可佐，足證被告確有為事實
    欄三所載之犯行，被告於本院翻異前詞後之上開辯稱，實為
    卸責之詞，不足採信。
  ⒊被告及其辯護人就事實欄四部分所為之辯稱，不足採信，茲
    說明如下：　　
  ⑴查依上開證人林佐澤原審審理、子○○於偵查及原審審理之證
    詞、系爭鮮乳翻拍照片、原審當庭勘驗有寶門市監視器畫面
    所製作之勘驗筆錄等件可佐、110年7月20日之勘驗筆錄附卷
    可參，可證被告於挑選牛奶後，刻意蹲身於監視器拍攝死角
    之貨架當中，並有自腰包處拿取物品、擺動手部等動作，應
    可推知系爭鮮乳盒上之所以有針孔，應係被告於是時取出預
    藏之某不明尖銳物品、自行於牛奶紙盒上戳洞所致，雖被告
    辯稱其蹲身於貨架當中，左手係自左側腰包裝拿出零錢包，
    並無對系爭鮮乳包裝盒扎洞云云，惟揆諸上開勘驗結果，被
    告於蹲身於貨架之前，早已將錢包以左手取出，並換至右手
    持拿，則其所為之辯詞，已與監視器晝面拍得之内容不符，
    顯為卸責之詞而難採信；又被告向證人子○○表示其送驗留存
    牛奶後驗出安眠藥成分，其飲用後感到頭暈，致其於騎車時
    摔車，並出示受傷之肩膀部位，要求統一超商負責支付他去
    健康檢查的費用，雖被告矢口否認，然若被告無對統一超商
    索賠之意，豈會於與統一超商人員協商結束並表明無須報警
    、不願追究此事後，另有主動撥打電話予子○○要求統一超商
    負擔其健康檢查費用之舉，均已詳述如前，足認被告確有自
    行於系爭鮮乳包裝盒上戳洞、表明自行將牛奶送驗之結果，
    及其飲用後騎車自摔成傷等情作為恐嚇手段，暗示系爭鮮乳
    曾遭不明人士添加安眠藥物，進而向統一超商索賠財物之犯
    行。
  ⑵按刑法上所稱之恐嚇，祇須行為人以足以使人心生畏怖之情
    事告知他人即為已足，其通知危害之方法並無限制，除以積
    極明示之言語舉動外，凡以其他足使被害人理解其意義之方
    法或暗示其如不從，將加危害而使被害人心生畏怖者，均應
    包括在內。而該言語或舉動是否足以使他人生畏怖心，應依
    社會一般觀念衡量之，如行為人之言語、舉動，依社會一般
    觀念，均認係惡害之通知，而足以使人生畏怖心時，即可認
    屬恐嚇（最高法院73年度台上字第1933號、84年度台上字第
    813號判決意旨參照）。被告辯稱並未對超商人員為任何「
    惡害通知」，即要求金錢賠償、恐嚇或表示要宣揚此事，其
    行為顯與恐嚇取財之構成要件未合云云，惟被告自行於系爭
    鮮乳包裝盒上戳洞、表明自行將牛奶送驗之結果，及其飲用
    後騎車自摔成傷、請求檢查費用等情，向統一超商人員暗示
    系爭鮮乳遭不明人士添加安眠藥物，致其身體受有損害，復
    請求相關檢查費用即屬賠償費用，客觀上已足使統一超商人
    員擔憂商譽受損，心生畏怖，被告所為上開言語、行為，為
    加害商譽之不法惡害通知，以當時環境、雙方互動經過客觀
    觀察，足使一般人產生不安全之畏怖感受，而於意思自由受
    到相當之限制，自屬恐嚇行為。
  ⑶綜上，足認被告以千面人手法，趁隙在盒裝鮮乳戳洞，再謊
    稱化驗後有安眠藥成分，並稱飲用後騎車摔車受傷，要求統
    一超商負責，此種手法，即是以被害人擔心其負責之商店商
    譽受損，而心生畏懼，以此為惡害的通知，而要脅恐嚇被害
    人，此部分犯行亦堪認定。是被告上開辯稱顯為臨訟卸責之
    詞。
  ㈤至被告及其辯護人於原審時辯稱，被告為事實欄一至三、五
    所示之行為時，因服用過量安眠藥物導致判斷能力下降，聲
    請原審對被告送請精神鑑定云云，然經原審於審理時訊問被
    告關於案發之經過，其就事實欄一部分供稱：當天我去臺北
    榮民總醫院桃園分院要申請我罹患蜂窩性組織炎的診斷證明
    ，作為申請新光人壽保險之用，因為保險業務員阿姨隔天就
    要來跟我拿診斷證明書，後來我騎乘本案機車到經國梅園，
    我是要去試車速，看能騎多快，我到經國梅園時有碰到一對
    夫妻跟一個胖胖的男子，我有問那對夫妻廁所的方向，另外
    我看到變電箱起火，我有問那名胖胖的男子變電箱是否有煙
    ，當時該名男子手上有拿一個瓶子，我也從地上拿起一個瓶
    子，想說裡面如果是礦泉水的話可以滅火，但後來變電箱的
    門關上後，火就自動熄滅了等語（見原審訴字卷一第132至1
    35頁）。就事實欄二部分供稱：當天我到榮民總醫院桃園分
    院去申請診斷證明書，因為我上班途中出車禍，要申請職業
    災害及個人投保的保險理賠，我到醫院停完車後，看到4個
    人在機車停放區到進醫院的那個地方抽煙，我進到急診室後
    有插健保卡，讓醫院查詢旅遊史，然後才到急診室申請之前
    急診的病歷，這時聽到外面說有東西燒起來了，我就出去看
    ，看到包含本案機車在內共3台車燒起來，已經有警衛在拿
    滅火器滅火了等語（見原審訴字卷一第80至81頁）。就事實
    欄三部分供稱：我那天有徒步經過庚○○○○，然後走過腳踏車
    道去統一超商有寶門市買牛奶（即事實欄四部分），我購買
    後喝了一口，發現系爭鮮乳有一個洞，我就跟店員反應，他
    說那是污點，我就倒給他看，牛奶確實有在滴漏，店員就請
    我留下聯絡資料，請店長跟我聯絡，我跟店員各保留一半的
    牛奶，我走路回家後，因為機車停在住家一樓，我順便把機
    車騎到地下室去停，騎乘途中我有摔車等語（見原審訴字卷
    一第70至71頁、原審易字卷第54至57頁）。就事實欄五部分
    供稱：我在住家用筆電繕打恐嚇的信件，並且戴手套製作疑
    似爆裂物的物品，我把電池、遙控飛機還有錫箔紙包起來丟
    到茶葉罐裡當作炸彈，後來我到超商把信件列印出來，並去
    小北百貨買一件輕便雨衣穿，我隨機挑選到丙○○的住家，按
    對講機說有包裹要收後，就把裝有恐嚇信件及疑似爆裂物的
    紙袋掛在他門把上，丙○○還沒出來之前我就先行離開，因為
    我擔心被發現等語（見原審訴字卷三第259-261頁）。由被
    告上開供稱之表達，顯見被告對於其至火災案發現場之方式
    、目的及路線、曾與何人相遇、相遇後談論何話語、發現案
    發處火勢之過程、購買系爭鮮乳及向店員反應之細節、返家
    途中所發生之事件、繕打恐嚇信件、製作疑似爆裂物及懸掛
    恐嚇紙袋之方式、曾擔心失風之心態等情，均能鉅細靡遺、
    娓娓道來；另參諸被告於原審審理時，就本案犯罪事實之陳
    述前後並無不一或矛盾之處、應答流暢、語意清楚，由上情
    觀之，被告確有與一般人辨別事理及控制能力相同之程度，
    其應係處於正常精神狀態下而為本案所有犯行，可以認定。
    是被告及辯護人前開辯詞，並非可採，而其等所為精神鑑定
    之證據調查聲請，亦無必要，附此敘明。
  ㈥綜上所述，被告及辯護人上開所辯各節，均不足採信。本案
    事證明確，被告犯行洵堪認定，應依法論科。　　
二、論罪科刑、上訴駁回及撤銷改判之說明：
  ㈠按刑法第173條第1項放火燒燬現有人所在之建築物罪，其所
    謂燒燬，係指火力燃燒，喪失物之效用而言，必須其物喪失
    主要效用，始得謂放火既遂（最高法院76年度台上字第8230
    號判決參照），是以，燃燒之標的物之主要功用因燃燒之結
    果，其主要功用已喪失其效用者，為燒燬，刑法第174條第1
    項、第175條第1、2項所稱之「燒燬」，亦應同此解釋。次
    按刑法上恐嚇取財罪之「恐嚇」，固係指以危害通知他人，
    使該人主觀上生畏佈心之行為，然此危害之通知，並非僅限
    於將來，其於現時以危害相加者，亦應包括在內，因是，恐
    嚇之手段，並無限制，其以言語、文字為之者無論矣，即使
    出之以強暴、脅迫，倘被害人尚有相當之意思自由，而在社
    會一般通念上，猶未達於不能抗拒之程度者，仍屬「恐嚇」
    之範疇，至於危害通知之方法，亦無限制，無論明示之言語
    、文字、動作或暗示之危害行為，苟已足使對方理解其意義
    之所在，並足以影響其意思之決定與行動自由者均屬之（最
    高法院81年度台上字第867號判決參照）。
  ㈡查被告放火燃燒經國梅園旁之路燈電箱，已造成該電箱毀損
    ，致該處路段路燈無法正常運作（見他字卷第77頁照片），
    而使路燈電箱喪失控制路燈明滅之主要效用；又被告放火燃
    燒戊○○所有車牌號碼00-0000號電動自行車、壬○○所有之車
    牌號碼000-000號重型機車及自己所有之本案機車，造成上
    開機車座墊、零件、車牌及車身受熱、碳化、燒熔至焦黑（
    見偵字第30502號卷三第221至281頁火災現場勘查紀錄暨照
    片），致此等機車安全駕駛上路之基本功能喪失，而達燒燬
    之程度；再被告放火燃燒之褔華幼兒園，平時供師生上課所
    用，案發當時適逢凌晨，未有任何人處於該建物等情，業據
    證人辛○○○於原審審理時證述在卷（見原審訴字卷三第155至
    156頁），而被告之放火行為，致該建築物3樓凸屋處電梯機
    板燒毀、電梯無法使用、2樓總務處辦公室監視器主機遭燒
    燬、部分水管及室內電器燒毀、牆壁受燃燒而留有燻黑痕跡
    ，及總務處旁男廁地板受燒燻黑（見偵字第30502號卷五第5
    5至139頁火災證物鑑定報告暨現場照片），惟尚無證據證明
    上開建築物之主要結構或重要構成部分有因此燒燬致喪失效
    用，故被告放火燒燬現未有人所在建築物之行為，應尚屬未
    遂（見最高法院102年度台上字第666號判決意旨參照）。另
    前開被告放火所生之火勢，如未能及時發現並滅火得宜，極
    易引起難以控制、撲滅之火勢，延燒至周邊，甚或因而爆炸
    而危及其他居民、用路人及不特定社會大眾，均已致生公共
    危險。次查，被告以爆裂物及恐嚇信件，於所購買之系爭鮮
    乳包裝紙盒上戳洞、暗示該鮮乳遭不明人士添加安眠藥物等
    行為，分別恐嚇丙○○及統一超商，至其等擔憂人身安全及商
    譽而心生畏懼，被告進而藉此要求交付金錢及負擔健康檢查
    費用等財物，自已構成恐嚇取財之罪，然因被害人均未給付
    任何款項，被告之行為，均屬未遂。
  ㈢核被告就事實欄一所為，係犯刑法第175條第1項放火燒燬他
    人所有之物罪；就事實欄二所為，係犯刑法第175條第1項放
    火燒燬他人所有之物罪、第175條第2項放火燒燬自己所有之
    物罪；就事實欄三所為，係犯刑法第174條第4項、第1項放
    火燒燬現未有人所在之他人所有建築物未遂罪；就事實欄四
    、五所為，均係犯刑法第346條第3項、第1項之恐嚇取財未
    遂罪。
  ㈣就事實欄二部分，被告以同一放火行為所致上開2罪，應屬一
    行為觸犯數罪名之想像競合犯，爰依刑法第55條規定，論以
    較重之刑法第175條第1項放火燒燬他人所有之物罪。
  ㈤被告所犯上開5罪間，犯意個別，行為互殊，應分論併罰。
  ㈥就事實欄三、四、五部分，被告雖已著手犯罪行為之實施，
    然屬未遂，均應依刑法第25條第2項後段規定，按既遂犯之
    刑減輕之。
　㈦上訴駁回部分（事實欄二、四、五部分及沒收部分）：
　⒈原審認被告事實欄二、四、五所示部分，犯罪事證明確，據
    以論罪科刑（即附表一編號二、四、五「原審主文」欄所示
    之刑），並以行為人之責任為基礎，審酌被告與上開機車所
    有人素無冤仇，竟無故於深夜時分為前揭放火行為，罔顧周
    遭住戶、車主及臨經該處各用路人等公眾生命、身體、財產
    之安全，倘火勢延燒將因無人查覺而釀致大害，被告之行為
    對公共安全造成之危害程度實屬甚鉅；另被告為青壯之年，
    不思奮發向上，竟企圖不勞而獲，恣意對丙○○、統一超商為
    恐嚇取財之犯行，嚴重破壞社會秩序，且被告犯後均未能與
    事實欄二、四、五所示之被害人等達成和解、賠償其等損失
    ，所為非是；暨審酌被告於原審承認事實欄二、五犯行、否
    認事實欄四犯行之犯後態度，及就事實欄二、四、五所示被
    告放火行為所生公共危險之程度，就事實欄四、五所示被告
    恐嚇行為造成被害人不安程度，及社會大眾可能因被告自導
    自演之食品下毒事件而造成之人心恐慌情形；兼衡被告自承
    高中肄業之智識程度、家庭經濟狀況普通、無業等一切情狀
    ，分別量處如附表一編號二、四、五「原審主文」欄所示之
    刑。復就沒收部分說明：扣案如附表二所示之物，均為被告
    所有，供本案犯罪所用等情，業據被告供承在卷（見原審訴
    字卷三第251至253頁），爰依刑法第38條第2 項之規定，均
    為沒收之宣告。至扣案之其餘物品雖均為被告所有，然觀諸
    卷內並無證據證明此等物品確係供被告本案犯行所用或因本
    案犯行所生之物，未見與本案有任何關連，亦非違禁物，爰
    不予宣告沒收。經核原審此部分之認事用法，均無違誤，量
    刑、沒收及不予宣告沒收部分亦屬妥適。　　
  ⒉被告上訴意旨略以：事實欄二部分：被告凌晨僅係至醫院申
    請診斷書作為保險理賠之用，且若為被告縱火，怎會將波及
    其本案機車；事實欄四部分：被告行為與恐嚇取財之構成要
    件不同；就事實五部分：被告業已坦承犯行，請從輕量刑等
    節。按量刑輕重，屬法院得依職權自由裁量之事項，苟其量
    刑已以行為人之責任為基礎，並斟酌刑法第57條各款所列情
    狀，在法定刑度內，酌量科刑，無偏執一端，致明顯失出失
    入情形，自不得指為不當或違法（最高法院103年度台上字
    第291號、第331號判決意旨參照），且在同一犯罪事實與情
    節，如別無其他加重或減輕之原因，下級審量定之刑，亦無
    過重或失輕之不當情形，則上級審法院對下級審法院之職權
    行使，原則上應予尊重（最高法院85年度台上字第2446號判
    決意旨參照）。查原審就事實欄五部分為量刑時，已以行為
    人之責任為基礎，審酌刑法第57條各款所列情狀而為刑之量
    定，其所為量刑並未逾越法定刑度，亦無違背公平正義之精
    神，客觀上不生量刑過重過輕之裁量權濫用，且原審既已詳
    細記載量刑審酌上揭各項被告之犯後態度、教育程度、家庭
    生活狀況、犯罪之動機、目的、手段、造成被害人不安程度
    、未與被害人和解等一切情狀，予以綜合考量後在法定刑內
    予以量刑，尚無違比例原則及罪刑相當原則，難認有何不當
    。至事實欄二、四部分，被告及其辯護人以前詞置辯，業經
    本院論駁如前，被告及其辯護人上訴主張各節均為無理由，
    應予駁回。
　㈧撤銷改判部分（即事實欄一、三部分暨定應執行刑部分）：
    　　
　⒈原審就被告事實欄一、三部分，認犯罪事證明確，予以論罪
    科刑，固非無見。惟查：⑴事實欄一部分：被告於本院審理
    期間，業與事實欄一所示之管理案發處路燈電箱被害人桃園
    市政府風景管理，以處新臺幣5萬1062元達成和解，有和解
    書1份在卷可參（見本院卷一第182頁），此部分之量刑基礎
    已有變更，原審未及審酌，容有未合；被告此部分以原審量
    刑過重，提起上訴，為有理由，應由本院予以撤銷改判。⑵
    事實欄三部分：被告係自其住家徒步至褔華幼兒園為縱火犯
    行，而由上開現場監視器錄影翻拍照片，明確可查得被告於
    109年10月4日凌晨0時35分許，自其住家出門，於同日凌晨0
    時36分許走至褔華幼兒園旁小巷子，進入褔華幼兒園為縱火
    行為，業已詳述如前，是被告在褔華幼兒園為縱火行為之時
    間為109年10月4日凌晨0時36分許至同日凌晨1時54分許間，
    期間約為1時18分許，起訴書及原審載為凌晨0時50分許徒步
    至褔華幼兒園，容有誤會。至被告及其辯護人辯稱；被告不
    可能短短幾分鐘內剪斷監視器管線，又要到2樓總務處開鎖
    進去縱火、又要到3樓的凸屋處縱火，且現場查獲之鞋印與
    被告被扣之鞋印「類同」，「類同」就是「不同」，就是「
    不吻合」之意等節，業經本院論駁如前，被告及其辯護人上
    訴主張，雖均無理由，惟原判決既有上開可議之處，此部分
    即屬無可維持，應由本院予以撤銷改判。⑶上開部分既經本
    院撤銷，則原判決就被告宣告多數有期徒刑所定應執行刑部
    分，因失所附麗，當併予撤銷。
　⒉爰審酌被告與上開路燈電箱之被害人及褔華幼兒園均素無冤
    仇，竟無故於深夜時分為前揭放火行為，罔顧周遭住戶及臨
    經該處各用路人等公眾生命、身體、財產之安全，倘火勢延
    燒將因無人查覺而釀致大害，且庚○○○○平時乃作為眾多師生
    上課所用之建物，被告之行為對公共安全造成之危害程度實
    屬甚鉅，所為非是；暨審酌被告承認事實欄一部分、否認事
    實欄三部分之犯行，並於本院審理時業與桃園市政府風景管
    理處達成和解（如前所述），但仍未與褔華幼兒園達成和解
    ；兼衡被告自承高中肄業之智識程度、未婚、曾從事保稅、
    目前無業、父親過世、與母親、哥哥同住之家庭狀況等一切
    情狀（見本院卷一第27頁），分別量處如附表一編號一、三
    「本院主文」欄所示之刑，並綜合判斷其整體犯罪之非難評
    價、各罪間關係、法益侵害之整體效果，考量犯罪人個人特
    質，並適度反應其行為之不法與罪責程度，及對其施以矯正
    之必要性，且貫徹刑法公平正義之理念，就撤銷改判部分（
    即附表一編號一、三所示）與上訴駁回有罪部分（即附表一
    編號二、四、五所示），所宣告有期徒刑部分定其應執行刑
    如主文第4項所示。
乙、無罪部分（即起訴書犯罪事實欄一㈠至㈢所示部分）：
一、公訴意旨略以：被告分別為下列行為：
  ㈠基於放火燒燬他人所有自用小貨車之犯意，於109年8月30日
    凌晨2時40分許，自桃園市○○區○○○街00號0樓居處之頂樓，
    將低燃點之酒精膏灑在紙類等物品，並以火點燃後，自頂樓
    將上開燃燒物品丟下，焚燒乙○○所有，停放在桃園市○○區○○○街00號前之車牌號碼000-0000號自用小貨車，致該小貨車
    車車斗前側處擋板嚴重受熱、變色、碳化，塑膠籃嚴重受熱
    、燒熔、燒失，帆布嚴重碳化、燒失而燒毀，並致生公共危
    險。因認被告涉犯刑法第175條第1項之放火燒毀他人所有之
    物罪。
  ㈡基於放火燒燬他人所有自用小客車之犯意，於109年9月5日凌
    晨2時43分許，自桃園市○○區○○○街00號0樓居處之頂樓，將
    低燃點之酒精膏灑在布料及紙類等物品並以火點燃後，自頂
    樓將上開燃燒物品丟下，焚燒己○○所有，停放在桃園市○○區
    ○○○街00號旁之車牌號碼0000-00號自用小客車，因火苗延燒
    至該小客車引擎室及車廂致該車燒毀，並致生公共危險。因
    認被告涉犯刑法第175條第1項之放火燒毀他人所有之物罪。
  ㈢基於放火燒燬現供人使用住宅之犯意，於109年9月6日凌晨2
    時17分許，在桃園市○○區○○○街00號0樓居處之頂樓，將低燃
    點之酒精膏灑在紙類等物品並以火點燃後，自頂樓將上開燃
    燒物品丟至隔棟，由丁○○所有之桃園市○○區○○○街0號0樓住
    宅，致該住宅陽台南側洗衣機燒毀，因火苗延燒至該處瓦斯
    桶、致瓦斯管線破裂引發大，致生公共危險，經住戶即時報
    警處理，致未將該住宅燒燬而未得逞。因認被告涉犯刑法第
    173條第3項、第1項之放火燒毀現供人使用之住宅未遂罪。
二、按犯罪事實應依證據認定之，無證據不得認定犯罪事實，刑
    事訴訟法第154條第2項定有明文。又事實之認定，應憑證據
    ，如未能發現相當證據，或證據不足以證明，自不能以推測
    或擬制之方法，為裁判基礎（最高法院40年台上字第86號判
    例參照）；且認定犯罪事實所憑之證據，雖不以直接證據為
    限，間接證據亦包括在內，然而無論直接證據或間接證據，
    其為訴訟上之證明，須於通常一般之人均不致有所懷疑，而
    得確信其為真實之程度者，始得據為有罪之認定，倘其證明
    尚未達到此一程度，而有合理之懷疑存在，而無從使事實審
    法院得有罪之確信時，即應由法院為被告無罪之判決（最高
    法院76年台上字第4986號判例參照）；檢察官就被告犯罪事
    實，應負舉證責任，並指出證明之方法，同法第161條第1項
    亦有明文規定。因此，檢察官對於起訴之犯罪事實，應負提
    出證據及說服之實質舉證責任；倘其所提出之證據，不足為
    被告有罪之積極證明，或其闡明之證明方法，無從說服法官
    以形成被告有罪之心證，基於無罪推定之原則，自應為被告
    無罪判決之諭知（最高法院92年台上字第128號判例參照）
    。
三、公訴意旨認被告涉犯上開罪嫌，無非係以被害人乙○○、己○○
    、丁○○，證人即被告住家鄰居、里長、鄰長、桃園市政府消
    防局火災原因調查鑑定書、監視器錄影畫面暨翻拍照片、案
    發現場照片等件為其主要論據。
四、訊據被告堅決否認有何上開放火燒毀他人所有之物、放火燒
    毀現供人使用之住宅未遂之犯行，辯稱：前揭放火行為均非
    我所為等語。經查：
  ㈠觀諸桃園市政府消防局109年9月14日桃消調字第1090028113
    號函暨火災原因調查鑑定書記載略以：本案起火處為車牌號
    碼000-0000號車輛車斗前側處，起火原因排除自燃性物質引
    火、車輛機械因素引火、微小火源引火及電氣因素引火之可
    能性，依現場燃燒跡證，佐以相關人員證詞及影像分析，研
    判起火原因以縱火引起火災可能性較大等語（見偵字第3050
    2號卷三第3至87頁）、109年9月11日桃消調字第1090028045
    號函暨火災原因調查鑑定書記載略以：本案起火處為車牌號
    碼0000-00號車輛前擋風玻璃右側處，起火原因排除自燃性
    物質引火、車輛機械因素引火、電氣因素引火及微小火源引
    火之可能性，依現場燃燒情形、物證、人證及影像分析，研
    判起火原因以縱火引起火災可能性較大等語（見偵字第3050
    2號卷二第191至299頁）、109年9月24日桃消調字第1090029
    420號函暨火災原因調查鑑定書記載略以：本案起火處為桃
    園市○○區○○○街0號0樓陽台南側洗衣機上方處，起火原因排
    除自燃物質引火、電氣因素引火、微小火源引火及熱水器接
    觸可燃物引火之可能性，依現場燃燒情形、物證及影像分析
    ，佐以相關人員證詞，研判起火原因為縱火引起火災之可能
    性等語（見偵字第30502號卷三第89至185頁），可知依照桃
    園市政府消防局之鑑定結果，前開犯罪事實所記載之車輛、
    陽台洗衣機等物起火之原因，應屬人為因素縱火所致，此部
    分事實，應可認定。
  ㈡證人即被害人乙○○於消防局談話筆錄及警局證稱略以：火災
    發生時我在住家休息，是鄰居打電話給我說我的車牌號碼00
    0-0000號車輛燒起來了，經調閱監視器畫面，發現桃園市○○
    區○○○街00號上方有不明人士丟不明燃燒物下樓，掉到我車
    輛車斗上引發火勢等語（見偵字第30502號卷一第65至69頁
    、卷三第35至39頁）；證人即被害人己○○於消防局談話筆錄
    證稱：案發當時我聽到屋外有車輛發出警報聲，起身查看才
    發現我的車牌號碼0000-00號車輛起火燃燒，我有調閱監視
    器錄影畫面，發生火災前沒有人靠近我的車子，我懷疑是有
    人從樓上故意燒東西往下丟等語（見偵字第30502號卷一第8
    1至87頁）；證人即被害人丁○○於消防局談話筆錄、警局及
    偵查中證稱：案發當日凌晨約2時30分許，我在睡夢中被吵
    醒，打開房門後發現房間都是濃煙，消防員到場後就請我下
    樓，後來鑑識人員有到我家採證，不是電線因素，懷疑是人
    為，是有人丟東西發生火災等語（見偵字第30502號卷一第9
    9至103頁、卷四第97至98、105至106頁），可見被害人等均
    僅知悉火災發生之事實，但對於係由何人所為，均未見其等
    有明確之證稱；另參以案發處監視器畫面翻拍照片所示，均
    僅有拍得案發時車牌號碼000-0000號車輛、8692-M9號車輛
    上方有火苗掉落之情形（見他字卷第6頁），是檢察官僅因
    被告之住所與案發處地點相近、有地緣關係，即認被告涉犯
    此部分犯行，已嫌速斷。
  ㈢關於起訴書犯罪事實欄一㈢所示部分，經細繹被告之鄰居A01
    於警詢及偵查中證稱：案發當天我在睡覺，被我弟弟叫醒，
    我發現後棟○○○街0號0樓陽台發生火災，當我父親（即A05）
    要拿滅火器要去後棟陽台滅火時，0樓的蔡先生（即被告）
    就來按電鈴，他也拿滅火器要來滅火等語（見偵字第30502
    號卷四第51至53、135至137頁），A02證稱：案發當日時我
    打119通報，並且下樓接應消防隊，等我回到家的時候就發
    現被告在我家陽台，事後才知道是被告按我家門鈴，我兒子
    （即A01）開門讓他進來，但我家不是起火點，他不知為什
    麼要來我家。109年10月1日晚間11時許，A03說他們頂樓的
    監視器被人弄歪，我就陪他上樓查看，發現金爐裡面傳來塑
    膠燃燒的味道，當時被告也在頂樓，他問A03監視器有沒有
    拍到什麼等語（見偵字第30502號卷一第49頁、卷三第197至
    201頁、卷四第59至61、89至92頁），A05證稱：案發當日我
    兒子叫我起床說我家後陽台對面失火，我就拿滅火器去救火
    ，被告也拿滅火器過來要幫忙，但他拿的滅火器因管線破損
    無法使用等語（見偵字第30502號卷四第123至124、135至13
    7頁），A03、A06證稱：我們在109年9月初住家頂樓裝設監
    視器，總共有3次監視器被破壞及移動拍攝角度的情形，最
    後一次是109年10月1日，當時我們跟A02一起上樓查看，被
    告就從旁邊水塔走出來問我們在做什麼、以及監視器有沒有
    拍到什麼，他看起來有點緊張，後來我們發現被告常常上去
    頂樓，有時是深夜，有時是凌晨，被告曾經因為燒金紙不小
    心把一樓住戶盆栽燒掉，和解賠了500元等語（見偵字第305
    02號卷三第187至189頁、卷四第67至69、83至87、157至159
    、165至166頁），A04證稱：某日凌晨我跟我先生回家途中
    看到大德一街56號前有火勢，走近看到被告在燒衣服、雜物
    ，後來一樓住戶說他的植物都被燒死，在我們住處附近只要
    是誰跟被告有衝突，就會發生火災，我們知道都是被告做的
    ，我後來因為擔心就搬家了等語（見偵字第30502號卷三第1
    87至189頁、卷四第75至76、111至113頁），被告住處所屬
    寶山里里長黃寬亮於警詢時證稱：本里近期內發生多起連續
    縱火案件，行為人可能是住○○○○街00○00號的社區等語（見
    偵字第30502號卷四第99至100頁）、鄰長張淵舜於警詢時證
    稱：對於連續縱火的案件，對面社區有懷疑是同一社區的住
    戶所為，但名字我不知道等語（見偵字第30502號卷四第129
    頁），可知證人等至多僅能證稱案發當時發現火災、通報消
    防單位及救火之經過，對於何人係放火行為人，均未能實際
    見聞，至於其等其餘證詞，或與此部分案發事實無關、或為
    其等聽聞及推測之詞，均不足以作為被告有罪之認定。
  ㈣參以證人即被告之胞兄蔡欽同於原審審理時到庭證稱：109年
    9月6日凌晨0時30分許，我買完宵夜回到家中，我在客廳吃
    宵夜及包裝欲上網販賣之物品，被告則在房間看電視，我們
    有一起討論父親塔位及對年的事情，過程中被告從他的房間
    到客廳來來去去，後來被告在房間跟我說後面有人在喊失火
    了，我就跟被告一起到後陽台看，看到0樓張太太的兒子及
    先生在喊對面（即桃園市○○區○○○街0號0樓）發生火災，被
    告有在後陽台喊要不要過去幫忙，後來被告有到0樓拿滅火
    器上去幫忙，張太太的先生或兒子也有拿滅火器滅火，沒多
    久消防隊就來了，我從買宵夜返家一直到聽到有人喊失火了
    ，這個過程中我沒有外出，被告也沒有離開住家走到外面的
    情形，○○○街0號0樓就我所知只有發生過一次火災，故我上
    開陳述的內容確定是109年9月6日凌晨發生的事等語（見原
    審訴字卷三第146至153頁），原審認證人蔡欽同對於案發當
    日晚間就其與被告間相處、談話內容、發現火災及被告協助
    救火等細節既能證述纂詳，此應係其親身所為之見聞，且就
    其所述被告於該日確有持滅火器至同棟0樓協助救火一事，
    核與證人A01、A02、A05所述相符，則證人蔡欽同雖為被告
    之胞兄，然其所為之證言，應無構詞迴護被告之情形，而為
    可信。是以，被告與蔡欽同於案發當晚既始終同處一室，並
    有持續言談、共同發現火災之情，實難相信被告於同一時間
    能夠分身而為本案放火之犯行。就此以觀，公訴人認被告為
    此部分案件之行為人，實乏所據。是檢察官提出之其他證據
    ，均未能證明被告有涉犯前開部分之犯行，自難以該等罪名
    相繩。
五、綜上所述，就起訴書犯罪事實欄一㈠至㈢所示部分，公訴人所
    舉各項證據方法，客觀上尚不能達於通常一般人均不致有所
    懷疑，而得確信被告有起訴書犯罪事實欄一㈠至㈢所示之犯行
    ，自屬不能證明被告犯罪，揆諸前開規定及說明，即應為被
    告無罪之諭知。
六、駁回上訴之理由：　　　　
  ㈠原審就起訴書犯罪事實欄一㈠至㈢所示部分審理結果，認無其
    他積極證據足資證明被告有公訴意旨所指之上開犯行，而為
    無罪之諭知，尚無不合。
  ㈡檢察官上訴意旨略以：起訴書犯罪事實欄一㈠至㈢所示部分，
    雖被害人乙○○等人未親見被告為上開行為，然被告自承其縱
    火（有罪部分）之方式均為利用其所購買之酒精膏引火燃燒
    他人之物或建築物，可認被告在上開極為接密之時、地，有
    為上開行為，亦符合經驗法則。原審判決雖認未有證人明確
    指證被告有為上開行爲等語，然本案經證人A03、A06指證親
    見被告常於深夜至住家頂樓，且頂樓監視器常遭破壞及移動
    角度等語，核與原審判決認定被告有縱火行為部分事實之行
    為模式相同；況本案另有證人A04親見被告常在其居處附近
    燃燒物品，甚延燒鄰人之物等情，實難排除上開間接證據堆
    疊後所推出係由被告為上開行為之結論。又起訴書犯罪事實
    欄一㈢所示部分，雖有證人蔡欽同證稱被告當時均在屋内而
    未外出等語，然證人蔡欽同為被告之胞兄，其證詞或係為迴
    護被告而令其能脫免罪責，原審就此部分有親誼關係之證詞
    ，如何能採，未予詳述理由，判決理由尚有缺漏。況原審判
    決以「被告於該日確有持滅火器至同楝6樓協助救火一事，
    核與證人A01、A02、A05所述相符」等情為由認定被告無縱
    火行為，顯與故意與行為同時存在原則不符，本案豈能因被
    告確有嗣後協助救火等情，即認定被告無上開縱火行為。另
    依桃園市政府消防局於110年11月15日桃消調字第110003424
    6號函所檢送之桃園市桃園區109年8月至110年11月縱火資料
    統計分析表觀之，109年8月，僅列1件即109年8月30日之縱
    火案，本件即為被告所犯，109年9月至10月，2個月間，列
    了11件案件，被告即涉犯4件此尚未不包括被告承認縱火的
    起訴書犯罪事實欄㈣案，然被告於109年10月被羈押後，桃園
    區之縱火案即大幅降低，109年11月至12月，2個月期間，僅
    有2件縱火案，且都不是發生在被告住處附近，在在均顯示
    被告有縱火之習性，也可以證明，是被告在其住處附近縱火
    ，而非其他人縱火。被告於事實欄一至五部分有人證、物證
    ，事證明確之案件，尚且還否認，而起訴書犯罪事實欄一㈠
    至㈢所示部分，案發地點均在被告居處，而犯罪之工具均為
    酒精膏，與被告具有高度之關連性，顯係被告所犯無誤等語
    。
  ㈢經查，由被害人乙○○、己○○、丁○○等人之證述內容，可知其
    等均僅知悉火災發生之事實，但對於係由何人所為，均未見
    其等有明確之證稱；並參以案發處監視器畫面翻拍照片所示
    ，均僅有拍得案發時車牌號碼000-0000號車輛、0000-00號
    車輛上方有火苗掉落之情形，實難僅因被告之住所與案發處
    地點相近、有地緣關係，遽認為被告所為。又關於起訴書犯
    罪事實欄一㈢所示部分，可知證人A01、A02、A03、A04、A05
    、A06、黃寬亮、張淵舜等人，至多僅能證稱案發當時發現
    火災、通報消防單位及救火之經過，對於何人係放火行為人
    ，均未能實際見聞，至於其等其餘證詞，或與此部分案發事
    實無關、或為其等聽聞及推測之詞，均不足以作為被告有罪
    之認定。又證人蔡欽同對於案發當日晚間就其與被告間相處
    、談話內容、發現火災及被告協助救火等細節既能證述纂詳
    ，此應係其親身所為之見聞，且就其所述被告於該日確有持
    滅火器至同棟6樓協助救火一事，核與證人A01、A02、A05所
    述相符，則證人蔡欽同雖為被告之胞兄，然其所為之證言，
    應無構詞迴護被告之情形，而為可信，原審均已詳述如前；
    另查被告於109年10月13日羈押前，桃園市於109年9月至10
    月間，共有12件縱火案件，其中有5件為被告所犯，並發生
    被告住處附近，而於被告羈押後，於109年11月至12月間，
    僅剩下2件縱火案，且均非發生在被告住處附近，此有110年
    11月15日桃消調字第1100034246號函所檢送之桃園市桃園區
    109年8月至110年11月縱火資料統計分析表在卷可參（見本
    院卷一第250至252頁），由上開資料雖可認被告於109年10
    月13日羈押後，桃園市之縱火案件確實明顯減少，然實無法
    僅以此資料，即逕推定起訴書犯罪事實欄一㈠至㈢所示部分即
    為被告所為，且再綜觀全部卷證，亦無積極證據足認被告有
    起訴書犯罪事實欄一㈠至㈢所示部分之犯罪事實。
(四)綜上各節，公訴意旨認被告所涉起訴書犯罪事實欄一㈠至㈢所
    示部分之犯行，除起訴書所載相關證據外，尚無其他積極之
    證據足以證明被告有上開犯行為真實。原審判決既已詳敘其
    依憑之證據及認定之理由，經核並未悖於經驗及論理法則，
    本案起訴書所列證據及卷內訴訟資料，已經本院逐一論證，
    參互審酌，仍無從獲得有罪之心證，尚難遽以前揭推測之詞
    ，而為不利被告之認定，且與證明犯罪所要求之嚴格證明程
    序，須達無合理懷疑之確信程度尚不相當。檢察官上訴意旨
    對原審依職權所為之證據取捨以及心證裁量為不同之評價，
    僅係重為爭辯，且並未提出補強證據，可資證明被告確有起
    訴書犯罪事實欄一㈠至㈢所示之犯行，檢察官此部分上訴為無
    理由，應予駁回。　　
據上論斷，應依刑事訴訟法第368條、第369條第1項前段、第364
條、第299條第1項前段，判決如主文。
本案經檢察官葉益發提起公訴及追加起訴提起公訴，檢察官張瑞
娟到庭執行職務。　　　　
中　　華　　民　　國　　111 　年　　1 　　月　　25　　日
     　　　　　　 刑事第十七庭  審判長法　官  鄭水銓   
                                      法　官  沈君玲   
                                      法　官  姜麗君   
以上正本證明與原本無異。
恐嚇取財部分不得上訴，其餘有罪部分如不服本判決，應於收受
送達後20日內向本院提出上訴書狀，其未敘述上訴之理由者並得
於提起上訴後20日內向本院補提理由書（均須按他造當事人之人
數附繕本）「切勿逕送上級法院」。

無罪部分檢察官如不服本判決，應於收受送達後20日內向本院提
出上訴書狀，惟須受刑事妥速審判法第9條限制。其未敘述上訴
之理由者，並得於提起上訴後20日內向本院補提理由書(均須按
他造當事人之人數附繕本)「切勿逕送上級法院」。
刑事妥速審判法第9條：
除前條情形外，第二審法院維持第一審所為無罪判決，提起上訴
之理由，以下列事項為限：
一、判決所適用之法令牴觸憲法。
二、判決違背司法院解釋。
三、判決違背判例。
刑事訴訟法第 377 條至第 379 條、第 393 條第 1 款之規定，
於前項案件之審理，不適用之。
                                      書記官  許俊鴻
中　　華　　民　　國　　111 　年　　1 　　月　　25　　日
附錄本案論罪科刑法條全文：
刑法第174條
放火燒燬現非供人使用之他人所有住宅或現未有人所在之他人所
有建築物、礦坑、火車、電車或其他供水、陸、空公眾運輸之舟
、車、航空機者，處三年以上十年以下有期徒刑。
放火燒燬前項之自己所有物，致生公共危險者，處六月以上五年
以下有期徒刑。
失火燒燬第一項之物者，處六月以下有期徒刑、拘役或九千元以
下罰金；失火燒燬前項之物，致生公共危險者，亦同。
第一項之未遂犯罰之。
刑法第175條
放火燒燬前二條以外之他人所有物，致生公共危險者，處一年以
上七年以下有期徒刑。
放火燒燬前二條以外之自己所有物，致生公共危險者，處三年以
下有期徒刑。
失火燒燬前二條以外之物，致生公共危險者，處拘役或九千元以
下罰金。
刑法第346條
意圖為自己或第三人不法之所有，以恐嚇使人將本人或第三人之
物交付者，處六月以上五年以下有期徒刑，得併科三萬元以下罰
金。
以前項方法得財產上不法之利益或使第三人得之者，亦同。
前二項之未遂犯罰之。

附表一：
 編 號    犯罪時間       犯罪類型    原審主文 本院主文   一（即起訴書犯罪事實欄一、 ㈣部分） 109 年9 月16日凌晨0 時57分許 放火燒毀位在桃園市○○區○○路上經國梅園旁由桃園市政府風景管理處管理之路燈電箱 癸○○犯放火燒燬他人所有之物罪，處有期徒刑壹年陸月。 癸○○犯放火燒燬他人所有之物罪，處有期徒刑壹年肆月。   二（即起訴書犯罪事實欄一、 ㈤部分） 109 年10月1 日凌晨1 時37分許 放火燒燬位在臺北榮民總醫院桃園分院後門停車場出入口附近，戊○○所有之之型號00-0000 號電動自行車、戊○○所有之電動自行車、壬○○所有之車牌號碼000-000 號重型機車，及被告所有之本案機車 癸○○犯放火燒燬他人所有之物罪，處有期徒刑壹年柒月。 上訴駁回。   三（即起訴書犯罪事實欄一、 ㈥部分） 109年10月4 日凌晨1 時50分許 放火燒燬位在桃園市○○區○○街00號之褔華幼兒園未遂 癸○○犯放火燒燬現未有人所在之他人所有建築物未遂罪，處有期徒刑貳年陸月。 癸○○犯放火燒燬現未有人所在之他人所有建築物未遂罪，處有期徒刑貳年陸月。   四（即追加起訴部分） 109 年10月4 日凌晨1 時56分許 對位在桃園市○○區○○街000 號之統一超商有寶門市相關人員恐嚇取財未遂 癸○○犯恐嚇取財未遂罪，處有期徒刑玖月。 上訴駁回。   五（即起訴書犯罪事實欄一、 ㈦部分） 109 年10月11日凌晨1 時20分許 對居住在桃園市○○區○○路0 段000 巷0 號之丙○○恐嚇取財未遂 癸○○犯恐嚇取財未遂罪，處有期徒刑柒月。 上訴駁回。 

附表二：
編號    物品名稱   數量  ㈠ 黃色輕便雨衣   1件  ㈡ 長褲   2件  ㈢ 透明手套   5個  ㈣ 白色乳膠手套   1雙  ㈤ NIKE黑色布鞋   1雙  ㈥ 棕色帽子   1頂  ㈦ 直昇機玩具模型   1件  ㈧ 紅色茶葉罐（內含燈泡、電池及電線）   1盒  ㈨ 鋁箔紙   1捲  ㈩ 恐嚇文件   1張   疑似爆裂物   1件   發票   3張   包裝袋（內含膠帶）   1包   包裝袋（包裝疑似爆裂物所用）   3件   包裝袋（內含棉棒、提繩、膠帶）   1包   Nobility三號電池   12顆